

MUSTAPHA EL MTARKATI

Développeur WEB



PROFIL

Je suis technicien supérieur en multimédia et conception web, j'ai une bonne maitrise des langages et des technologies de développement web comme HTML, CSS, JAVASCRIPT, PHP, sql, bootstrap, wordpress, jQuery, UI, UX, MYSQL. j'ai une expérience de 2 mois dans le domaine de l'infographie et 10 mois dans le secteur de développement web



NOM mustapha el mtarkati

Télé 0653707131

EMAIL mustapha.elmterkati8@gmail.com

COMPÉTENCE

HTML, CSS, JS, PHP, SQL

BOOTSTRAP, WORDPRESS

WEB DESIGN

WEBSOCKET, NODEJS

JQUERY + PLUGIN

ANIMATION

文 LANGUES



50%



ARABIC ENGLISH

FRANÇAIS



FORMATION

2020 - 2021

TECHNICIEN SUPÉRIEUR

j'ai obtenu mon diplôme en multimedia et conception web au sien du lycée technique de taza, avec la mention bien

2018 - 2019

BACHELIERS

j'ai obtenu mon baccalauréat en science physique au sien du lycee al wahda de oued amlil, avec la mention bien



EXPÉRIENCE

01/10/2021 - 18/06/2022

STAGIAIRE

j'ai fait un stage de 8 mois au sien de la société AYMD on qualité de développeur FULLSTACK ,j'ai conçu de nombreux sites Web, y compris le propre site Web de l'entreprise.

2020 - 2021

PROJET DE FIN D'ÉTUDE

j'ai réalisé une plateforme de gestion des classes virtuelle pour l'étude à distance avec une interface simple et facile à utiliser. Cette plateforme gérer par l'administrateur

2020 - 2021

STAGE DE DEUX MOIS

J'ai fait un stage de deux mois au sein de l'entreprise LUXACOM au domaine de l'infographie, j'ai choisi ce domaine pour améliorer mais compétences en dessine et en choix des couleurs



PROJETS



HTTPS://AWAS-ENERGY.COM/

HTTP://THERAPYFEZ.COM/

HTTP://FASSIPUB.COM/NEW/

HTTP://AYMDAGENCY.COM/